---
title: "Mini relatório da PNADC"
author: "Thiago Mendes Rosa"
date: "`r Sys.Date()`"
output:
  pdf_document: default
  word_document: default
header-includes:
- \usepackage[brazilian]{babel}
- \usepackage[utf8]{inputenc}
- \usepackage{float}
- \usepackage{booktabs}
- \usepackage{tabu}
---
```{r setup, include=FALSE}
library(forcats)
library(scales)
knitr::opts_chunk$set(echo = F,fig.pos = 'H',warning=F)
#Carregar objetos
load("dados/objetos.rda")
#Definir função para separador de milhar e decimal dos chunks
knitr::knit_hooks$set(inline = function(x) {
 prettyNum(x, big.mark=".",decimal.mark = ",")
})
options(kableExtra.latex.load_packages = FALSE)
#Habilitar opção abaixo para gerar tabelas em word. Para tanto,
#retirar o argumento "latex" da função "kable"
#options(kableExtra.auto_format = FALSE)
library(kableExtra)

fonte="Fonte: PNADC 2024 - 1º Tri"

```

PNADC - 1º Trimestre de 2024

#Estrutura etária

A estrutura etária dos moradores do Brasil é apresentada  Figura \ref{fig:piramide}.

```{r piramide, fig.cap="Pirâmide etária",out.extra=''}
piramide_grafico
```

Os valores específicos podem ser verificados na tabela \ref{tab:piramide.tab}.

```{r piramide.tab, results='asis'}
piramide %>%
knitr::kable("latex",
            caption="Pirâmide etária",
            booktabs = T,
            digits = 0,
            format.args=list(big.mark = ".",
                             decimal.mark = ",")) %>%
 kableExtra::kable_styling(latex_options = c("HOLD_position"),
                           full_width=T) %>%
 kableExtra::footnote(general_title ="",
                      general=fonte,
                      fixed_small_size=T)
```
\clearpage

#Salários

No que diz respeito aos salários, sua distribuição por faixas de salário mínimo^[O salário considerado foi de R$ 1.320,00] é apresentada  Figura \ref{fig:salarios}.

```{r salarios, fig.cap="Salarios por faixa de SM",out.extra=''}
salario_grafico
```

Os dados podem ser consultados na Tabela \ref{tab:salarios.tab}.

```{r salarios.tab, results='asis'}
salario %>%
knitr::kable("latex",
            caption="Salarios por faixa de SM",
            booktabs = T,
            linesep = "",
            format.args=list(big.mark = ".",
                             decimal.mark = ",")) %>%
 kableExtra::kable_styling(latex_options = c("HOLD_position"),
                            full_width=T) %>%
  kableExtra::column_spec(1,width = "5cm") %>% 
 kableExtra::footnote(general_title ="",
                      general=fonte,
                      fixed_small_size=T)
```
\clearpage
\pagebreak

#Número de moradores por domicílio

Por fim, a distribuição do número de moradores é apresentada na Figura \ref{fig:nmor}

```{r nmor, fig.cap="Número de moradores por domicílio",out.extra=''}
nmor_grafico
```

Os números podem ser consultados na Tabela \ref{tab:nmor.tab}.

```{r nmor.tab, results='asis'}
nmor %>% 
knitr::kable("latex",
            caption="Número de moradores por domicílio",
            booktabs = T,
            digits = 2,
            format.args=list(big.mark = ".",
                             decimal.mark = ",")) %>%
 kableExtra::kable_styling(latex_options = c("HOLD_position"),
                            full_width=T) %>%
  kableExtra::column_spec(1,width = "6cm") %>% 
 kableExtra::footnote(general_title ="",
                      general=fonte,
                      fixed_small_size=T)
``` 
